【裁判字號】    97,交聲,250
【裁判日期】    970312
【裁判案由】    交管條例聲異
【裁判全文】
臺灣板橋地方法院交通法庭裁定         97年度交聲字第250號
原處分機關  交通部公路總局臺北區監理所
異  議  人  甲○○
上列異議人因不服原處分機關於民國96年12月21日所為北監自裁
字裁40-C00000000號違反道路交通管理事件裁決書，聲明異議，
本院裁定如下：
    主  文
異議駁回。
    理  由
一、本件聲明異議意旨詳如附件聲明異議狀所載。
二、按「汽車駕駛人駕駛汽車肇事致人受傷或死亡者，應即採取
    救護措施及依規定處置，並通知警察機關處理，不得任意移
    動肇事汽車及現場痕跡證據，違反者處新臺幣三千元以上九
    千元以下罰鍰」、「前項駕駛人肇事致人受傷而逃逸者，吊
    銷其駕駛執照」、「汽車駕駛人，曾依本條例其他各條規定
    吊銷駕駛執照者，一年內不得考領駕駛執照」，道路交通管
    理處罰條例第62條第3 項前段、第4 項前段、第67條第3 項
    定有明文。
三、經查：被告於96年8 月10日19時許，先在台北縣樹林市○○
    路某處飲酒後吐氣中所含酒精濃度達1.21MG/L時，仍駕駛8K
    -9766 號自用小客車（按酒醉駕車違規部分，未據異議人聲
    明異議），行經台北縣板橋市○○路○ 段「沙崙國小」前時
    ，疏未注意車前狀況，而自後追撞及由吳寶蘭所騎用之DJM-
    901 號機車車尾處倒地，致吳寶蘭因之受有左手第3 、第5
    指開放性骨折、左手肘挫傷、右手腕挫傷之傷害，竟未立即
    對吳寶蘭採取救護措施及依規定處置，並通知警察機關處理
    ，即逕行駕駛上開自用小客車離去乙情，業據異議人於聲明
    異議狀中所不否認在卷，復有台北縣政府警察局板橋交通分
    隊96年8 月11日「舉發違反道路交通管理事件通知單」乙紙
    ，在卷可稽，足堪認定。雖異議人辯稱其當時已經喝醉而無
    意識，根本不知道有撞到人，且其如有逃逸之意圖，於肇事
    後，就不會將車子停靠在肇事現場附近並在車上睡覺云云。
    惟：
  (一)異議人酒醉駕駛上開自用小客車肇事致吳寶蘭受傷後，並未
    下車察看，仍繼續往前駕駛120 公尺，始將車停靠於路邊乙
    情，業據異議人所不否認。雖異議人辯稱不知道有撞擊到機
    車云云，然異議人所駕駛上開自小客車撞擊吳寶蘭所騎用上
    開機車時之力道甚大，並發生極大之撞擊聲響，且吳寶蘭因
    此一撞擊彈出機車，並翻滾至路邊，上開機車則倒地並向前
    滑行乙節，亦據證人吳寶蘭及本案目擊證人許高源於本院刑
    事庭中證述甚詳（見本院96年度交訴字第149 號卷第34至39
    頁），依現場圖所示上開機車倒地後，在地上留下將近10公
    尺之刮地痕，顯見當時撞擊之力道確屬非輕；又證人許高源
    於本院刑事庭證稱撞到之後，異議人（即被告）的車有停一
    下，但是後來又繼續前進，所謂車停一下，就是撞到東西之
    後會停一下，之後他就轉彎往前走等語，亦核與證人吳寶蘭
    於本院刑事庭指稱異議人撞擊機車後，在開走前有稍微停一
    下等語相符（見本院96年度交訴字第149 號卷第35、38頁）
    ，是異議人辯稱其不知道有撞擊到機車云云，實非可信。
  (二)再依證人即到場處理警員吳誠樽於本院刑事庭證稱到了現場
    之後，異議人（即被告）當時在車上做翻找東西的動作，我
    就請他下車；我請他下車，異議人有說好，但人一直沒有下
    車，我重複很多次，異議人下車後，身上有很濃厚的酒味，
    我就直接幫他做酒精測試，測試前有告訴異議人要進行這些
    事情，異議人都有配合也無詢問或反駁為何要對他做這些測
    試，他下車的時候，我看他還好，並未達爛醉的程度；從車
    禍肇事之後，到現場找到被告已經有半個小時，我去現場時
    ，異議人並沒有在睡覺等情（見本院96年度交訴字第149 號
    卷第30至32頁），足證異議人於肇事後至遭警查獲止，應未
    達酒醉而不醒人事之程度，是異議人辯稱停車後已經爛醉而
    在車上睡覺，不知道警察曾到其車旁找他云云，應不足採信
    。
  (三)異議人於上開飲酒後，仍可自行駕駛上開自小客車由樹林返
    回板橋，且上開自小客車當時自後撞擊吳寶蘭上開機車之力
    道甚大，已造成上開機車倒地後再滑行刮地約有10公尺，吳
    寶蘭並因此彈出機車外翻滾至路邊，有如上述，而上開自用
    小客車並因此撞擊停頓一下，顯見異議人辯稱不知道有發生
    上開車禍云云，顯無足採，是被告於上開時地駕駛上開自用
    小客車肇事致吳寶蘭受有上述傷害後，而仍逃逸離去上開現
    場之違規行為，已臻明確，足堪認定。
四、綜上所述，本件原處分機關以異議人上開違規行為明確，依
    道路交通管理處罰條例第62條第3 項前段、第4 項前段、第
    67條第3 項（按裁決書漏引道路交通管理處罰條例第62條第
    3 項前段、第67條第3 項之法條），裁處異議人新台幣9000
    元之罰鍰，並吊銷其駕駛執照，一年內不得考領駕駛執照（
    按裁決書主文誤載為「吊銷駕駛執照一年」），揆諸上述，
    自應無任何違法或不當之處，至為灼然。茲本件異議人不服
    原處分機關所為上開裁決書之處分，聲明異議，而空言指摘
    云云，揆諸上述，為無理由，應予駁回。
據上論斷，應依道路交通案件處理辦法第19條，裁定如主文。
中    華    民    國    97    年    3     月    12    日
                    交通法庭  法  官  林 晏 鵬
上列正本證明與原本無異。
如不服本裁定，應於裁定送達後五日內向本院提出抗告狀。
                              書記官  陳 映 孜
中    華    民    國    97    年    3     月    13    日


司法院資訊處製作；財團法人民間司法改革基金會備份。
